臺灣臺中地方法院刑事判決
110年度易字第2134號
公  訴  人  臺灣臺中地方檢察署檢察官
被      告  趙玉蘭



上列被告因妨害自由等案件，經檢察官提起公訴（110年度偵字
第26550號），本院判決如下：
    主    文
趙玉蘭犯強制罪，處拘役貳拾日，如易科罰金，以新臺幣壹仟元
折算壹日。緩刑貳年。
    犯罪事實
一、趙玉蘭與房客莫佳錦間有租賃糾紛，趙玉蘭、莫佳錦於民國
    110年6月29日上午10時49分許，在臺中市○○區○○○路000巷00
    弄○○○○號讚社區」管理室，因租屋問題發生爭執，趙玉蘭氣
    憤難消，竟基於強制之犯意，當場強扯莫佳錦所戴之口罩及
    鴨舌帽，以此妨害莫佳錦自由穿著之權利。嗣案經莫佳錦據
    現場監視器報警偵辦，始查悉上情。
二、案經莫佳錦訴由臺中市政府警察局清水分局報告臺灣臺中地
    方檢察署檢察官偵查起訴。
    理    由
一、程序事項： 
　　本案被告趙玉蘭所犯係死刑、無期徒刑或最輕本刑為3年以
    上有期徒刑以外之罪，亦非高等法院管轄之第一審案件，其
    於準備程序進行中，先就被訴事實為有罪之陳述，經本院告
    知簡式審判程序之旨，並聽取檢察官及被告之意見後，經合
    議庭裁定由受命法官獨任進行簡式審判程序，是依刑事訴訟
    法第273條之2規定，本件之證據調查，不受同法第159條第1
    項、第161條之2、第161條之3、第163條之1及第164條至第1
    70條規定之限制，合先敘明
二、認定犯罪事實之證據及理由：
    上揭犯罪事實，業據被告於本院準備程序及審理時均坦承不
    諱（見本院卷第29、42頁），核與告訴人即證人莫佳錦於警
    詢及偵查中之證述（見偵卷第27至29、56頁）情節大致相符
    ，並有監視器翻拍照片10張在卷可稽（見偵卷第35至39頁）
    。足認被告之任意性自白核與事實相符，堪以採信。綜上所
    述，本案事證明確，被告犯行，洵堪認定，應依法論科。
三、論罪科刑：
　㈠核被告所為，係犯刑法第304條第1項之強制罪。
　㈡爰以行為人之責任為基礎，爰審酌被告因先前與告訴人間有
    租賃房屋糾紛，竟心存不滿而為本案犯行，妨害告訴人之權
    利，然念及被告於犯後尚知坦承犯行，犯後態度尚非欠佳，
    兼衡被告之犯罪動機、目的、手段、所生損害、素行、自述
    高中畢業之智識程度、從事看護工作、經濟狀況普通、領有
    輕度身心障礙證明（見本院卷第37、43頁），及與告訴人達
    成和解（見本院卷第33頁）等一切情狀，量處如主文所示之
    刑，並諭知易科罰金之折算標準。
　㈢查被告未曾受有期徒刑以上刑之宣告，有臺灣高等法院被告
    前案紀錄表1份在卷可參，其未思以理性方式妥善處理糾紛
    ，一時失慮而罹犯行，然坦承犯行，復與告訴人達成和解而
    獲不再追究，並已履行和解條件，有和解書1份在卷可查（
    見本院卷第33頁），是被告存有彌補過錯之心意，信經本次
    偵、審程序，當知所警惕而無再犯之虞，併酌以告訴人願原
    諒被告撤回告訴及給被告緩刑機會等語（見本院卷第33頁）
    ，且因緩刑制度設計上尚搭配有緩刑撤銷事由，故倘被告於
    緩刑期間內有再犯他罪情形，緩刑宣告將有受撤銷之虞，而
    此緩刑撤銷之警告效果亦足促使被告反省並謹慎行動，本院
    認被告所宣告之刑，以暫不執行為當，爰併予宣告緩刑2年
    。
四、不另為不受理諭知部分：
  ㈠公訴意旨另認被告於上揭時、地，基於公然侮辱之犯意，當
    場強扯告訴人所戴之口罩及鴨舌帽，以此對告訴人為公然侮
    辱。因認被告另涉犯有刑法第309第2項以強暴犯公然侮辱罪
    嫌等語。
  ㈡按告訴乃論之罪，告訴人於第一審辯論終結前，得撤回其告
    訴；告訴經撤回者，應諭知不受理之判決，刑事訴訟法第23
    8條第1項、第303條第3款分別定有明文。
  ㈢查被告涉犯刑法第309第2項以強暴犯公然侮辱罪，依同法第3
    14條規定，須告訴乃論。茲據被告與告訴人達成和解，告訴
    人於第一審辯論終結前對被告撤回告訴，此有和解書、本院
    電話紀錄表各1紙在卷可稽（見本院卷第33、45頁），因公
    訴意旨認此部分涉犯公然侮辱罪部分，與前揭有罪部分有想
    像競合之裁判上一罪關係，故不另為不受理判決之諭知。
據上論斷，應依刑事訴訟法第273條之1第1項、第299條第1項前
段，刑法第304條第1項、第41條第1項前段、第74條第1項第1款
，刑法施行法第1條之1第1項，判決如主文。
本案經檢察官黃永福提起公訴，檢察官林煒容到庭執行職務。
中　　華　　民　　國　　110 　年　　11　　月　　29　　日
                  刑事第十四庭  法  官  許慧珍
以上正本證明與原本無異。
如不服本判決應於收受判決後20日內向本院提出上訴書狀，並應
敘述具體理由；其未敘述上訴理由者，應於上訴期間屆滿後20日
內向本院補提理由書（均須按他造當事人之人數附繕本）「切勿
逕送上級法院」。
告訴人或被害人如對於本判決不服者，應具備理由請求檢察官上
訴，其上訴期間之計算係以檢察官收受判決正本之日期為準。 
                                書記官  謝坤冀
中　　華　　民　　國　　110 　年　　11　　月　　29　　日
附錄本案論罪科刑法條：
中華民國刑法第304條
以強暴、脅迫使人行無義務之事或妨害人行使權利者，處3年以
下有期徒刑、拘役或9千元以下罰金。
前項之未遂犯罰之。